【裁判字號】    92,易,150
【裁判日期】    920425
【裁判案由】    毒品危害防制條例
【裁判全文】
臺灣宜蘭地方法院刑事判決                          九十二年度易字第一五０號
    公  訴  人  臺灣宜蘭地方法院檢察署檢察官
    被      告  甲○○
右列被告因違反毒品危害防制條例案件，經檢察官提起公訴（九十二年度毒偵字第三
五號），本院判決如左：
    主  文
甲○○施用第二級毒品，累犯，處有期徒刑玖月。扣案第二級毒品安非他命壹包（毛
重零點壹伍公克）及專供施用毒品之器具玻璃球管壹支均沒收銷燬之。
    事  實
一、甲○○前於民國八十六年間因違反麻醉藥品管制條例案件，經臺灣板橋地方法院
    判處有期徒刑六月，八十七年七月十六日易科罰金執行完畢。又其復因施用毒品
    案件，經本院先後二次依聲請裁定送觀察、勒戒後，均認無繼續施用毒品傾向，
    而由臺灣宜蘭地方法院檢察署檢察官分別於八十九年九月二十二日及九十年五月
    十五日，以八十九年度毒偵字第一三一號及九十年度毒偵字第三八九號為不起訴
    處分確定。然其再因施用毒品案件，經該署檢察官聲請裁定令其入戒治處所施以
    強制戒治及提起公訴後，本院對之判處有期徒刑八月確定（尚未執行），另裁定
    令其入戒治處所施以強制戒治部分，因無繼續戒治之必要，再經本院依聲請裁定
    停止戒治，並於九十一年十二月三日出所，所餘期間宣付保護管束。詎其仍不知
    悛悔，竟再於九十二年一月九日下午某時許，在其位於宜蘭縣宜蘭市○○路○段
    二二七巷三弄三一號住處施用安非他命一次，嗣於同年月十日十九時三十分許經
    警在其前揭住處當場查獲，並扣得其持有之安非他命一包（毛重零點一五公克）
    及專供施用毒品之器具玻璃球管一支。
二、案經宜蘭縣警察局宜蘭分局報告臺灣宜蘭地方法院檢察署檢察官偵查起訴。
    理  由
一、右揭事實，業據被告甲○○到庭供認不諱，復有慈濟大學醫學院濫用藥物檢驗中
    心出具，呈安非他命陽性反應之檢驗總表在卷，暨扣案安非他命一包（毛重零點
    一五公克）及專供施用毒品之器具玻璃球管一支扣案可佐，堪認被告之自白確與
    真實相符，足堪採信。又其前因施用毒品案件，經本院先後二次依聲請裁定送觀
    察、勒戒後，均認無繼續施用毒品傾向，而由臺灣宜蘭地方法院檢察署檢察官分
    別於八十九年九月二十二日及九十年五月十五日，以八十九年度毒偵字第一三一
    號及九十年度毒偵字第三八九號為不起訴處分確定後，再因施用毒品案件，經該
    署檢察官聲請裁定令其入戒治處所施以強制戒治及提起公訴後，本院對之判處有
    期徒刑八月確定（尚未執行），另裁定令其入戒治處所施以強制戒治部分，因無
    繼續戒治之必要，再經本院依聲請裁定停止戒治，並於九十一年十二月三日出所
    ，所餘期間宣付保護管束等情，則有臺灣高等法院被告全國前案紀錄表及法務部
    全國檢察官線上查詢刑案人犯在監所最新資料報表各一份存卷可按，是被告於五
    年內四犯毒品危害防制條例施用毒品案件之事證至臻明確，犯行洵堪認定，應予
    依法論科。
二、核被告所為，係違反毒品危害防制條例第十條第二項施用第二級毒品罪及同條例
    第十一條第三項持有專供施用毒品器具罪。其施用毒品前持有安非他命之低度行
    為，已為施用之高度行為所吸收，不另論罪。又被告基於施用安非他命之目的，
    而持有扣案專供施用毒品之器具玻璃球管一支，顯與其施用第二級毒品之犯行間
    ，具有方法、目的間之牽連關係，應依刑法第五十五條牽連犯之規定，從一重之
    毒品危害防制條例第十條第二項處斷。至其涉犯毒品危害防制條例第十一條第三
    項持有專供施用毒品器具罪部分，雖未據公訴人起訴，然此部分事實與前揭已起
    訴部分具有牽連犯之裁判上一罪關係如前述，本院自應併予審理，合此敘明。末
    查，被告前於八十六年間因違反麻醉藥品管制條例案件，經臺灣板橋地方法院判
    處有期徒刑六月確定，八十七年七月十六日易科罰金執行完畢等情，業據其自承
    在卷，且有臺灣高等法院被告全國前案紀錄表一份存卷可參，茲於執行完畢後五
    年內再犯有期徒刑以上之本罪，應依刑法第四十七條累犯之規定，加重其刑。審
    酌被告歷經二次觀察、勒戒及強制戒治之戒斷程序後，仍無法完全根除毒害，更
    於停止戒治付保護管束期間內再有施用毒品之犯行，顯見其確難憑己力戒除毒害
    ，故有對之處以較長刑期予以隔離戒毒之必要；惟念其坦承犯行，態度良好，及
    其犯罪動機、目的、手段、素行及造成社會整體侵害等一切情狀，爰酌情量處如
    主文所示之刑，以資警懲。末依被告為警查獲時採集之尿液，經慈濟大學醫學院
    濫用藥物檢驗中心檢驗後，係呈安非他命陽性反應之檢驗結果，即徵扣案如主文
    所示之物，應為第二級毒品安非他命及專供施用毒品之器具無誤，是均應依毒品
    危害防制條例第十八條第一項前段之規定，併予宣告沒收銷燬之。
據上論斷，應依刑事訴訟法第二百九十九條第一項前段，毒品危害防制條例第十條第
二項、第十一條第三項、第十八條第一項前段，刑法第十一條前段、第五十五條、第
四十七條，判決如主文。
本案經檢察官郝中興到庭執行職務
中      華      民      國      九十二      年    四    月    二十五    日
                            臺灣宜蘭地方法院刑事第二庭
                                          法  官  陳  嘉  年
右正本證明與原本無異。
如不服本判決，應於判決送達後十日內向本院提出上訴狀。（應附繕本）
                                          書記官  詹  玉  惠
中      華      民      國      九十二      年    四    月    三十      日
附錄本案論罪科刑法條全文
毒品危害防制條例第十條第二項
施用第二級毒品者，處三年以下有期徒刑。


司法院資訊處製作；財團法人民間司法改革基金會備份。
